Inventaris van het archief van de familie Del Court van Krimpen, (1506) 1611-1979
Nationaal Archief, Den Haag
- PERSOONLIJK, A
  - DE FAMILIE DEL COURT VAN KRIMPEN
    - ABRAHAM DEL COURT (1723-1759), IX
      - Stukken afkomstig van Anna van Barnevelt
        - "Nieuwjaars Courant bij de aanvang van het schrikkeljaar 1788 aan de burgers van Amsterdam door de ombrenger der couranten en domineesbriefjes", 76; 1 stuk
      - Eigendommen en financiën
        - Lijst van wijnen die zij heeft geërfd (van haar vader), z.j.; 77; 1 stuk
        - Staat betreffende effecten die zij gemeen heeft met Lodewijk Jean Baptist baron Sweerts de Landas, haar zwager, z.j.; 78; 1 stuk
        - Rekening van ontvangsten en uitgaven van Martinus Gerard del Court aan haar wegens haar deel in de heerlijkheid Krimpen, 1779-1789, voortgezet tot 1819; 79; 1 deel
      - Nalatenschap
        - Testament, 1779; met codicillen, 1783 en 1788., 1779-1788; 80; 1 deel en 1 stuk
        - Kennisgeving van haar overlijden, 1789; 81; 1 stuk
        - Catalogus van de te veilen inboedel, 1790; met aantekeningen van de namen van de kopers en de betaalde prijzen, 82; 1 deel
        - Kwitanties wegens de verkoop van het huis en de inboedel op de Prinsegracht te Amsterdam, 1790; 83; 1 stuk
        - Stukken betreffende scheiding en deling van haar nalatenschap tussen haar kinderen, 1790-1791; 84; 1 omslag
        - Onderhandse akten van verdere scheiding en deling van haar nalatenschap en die van haar zoon Isaak François tussen Elisabeth Jacoba en Martinus Gerard del Court, 1795-1802; 85; 2 katernen
    - ELISABETH JACOBA DEL COURT (1753-1814), X
      Elisabeth Jacoba del Court was de enige dochter van Abraham del Court en Anna van Barnevelt. Zij trouwde in 1774 Hendrik Jacob de Ridder, heer van Almkerk en Santhorst, kanunnik van de Dom te Utrecht (1745-1813).
      - Familieleven
        - Recept voor het maken van vruchten in was, (1770); 86; 1 stuk
        - Gedicht op haar huwelijk met Hendrik Jacob de Ridder, 1774; 87; 1 katern
        - Brief van haar broer Martinus Gerard waarin hij het overlijden van zijn vrouw mededeelt, 1801; 88; 1 stuk.
        - Geslachtsregister van de familie Van Barnevelt vanaf 1585-1758, met kwartierstaat van haar broer Martinus Gerard, z.j.; 89; 1 katern en 1 stuk
      - Eigendommen
        - Akte van verhuur van een hofstede in de Zuidhollandse polder onder Dussen-Munsterkerk aan Bastiaan Huibertsz. Koekoek, 1802; 90; 1 katern
        - Staten van eigendommen, 1807; met aanvullingen tot 1813 en z.j.; 91; 2 katernen en 1 stuk
      - Nalatenschap
        - Advertentie betreffende haar overlijden, 1814; 92; 1 stuk
        - Testament van haar en Hendrik Jacob de Ridder, 1805; met testament van haar, 1812. Afschrift, 1814., 1805, 1812, 1814; 93; 2 katernen
        - Stukken betreffende de afwikkeling van haar nalatenschap, 1815 en z.j.; 94; 6 stukken
        - Akte van décharge door Willem Pieter Justus de Ridder aan Martinus Gerard del Court wegens de afgifte van goederen uit de nalatenschap van Elisabeth Jacoba del Court, die zij in vruchtgebruik heeft bezeten, 1814; met akte van deling van onverdeeld gebleven goederen; met staat van effecten, 1819; 95; 2 katernen en 1 stuk
      - Stukken afkomstig van Jacob Hendrik de Ridder
      - Loopbaan
        - Dictaat van gevolgde colleges aan de Universiteit van Utrecht, 1761; 96; 1 deel
          Zeer waarschijnlijk van hem afkomstig.
        - Dissertatie getiteld: "Edictum Praetoris, quod exstat; in Lex I ff. de His qui not. Infam.", Utrecht, 1766; 97; 1 deel
        - Sententie van het gerecht van Utrecht waarbij hij uit de stad en uit de heerlijkheid Vreeswijk wordt gebannen wegens zijn aandeel in 1786 in patriottische activiteiten, 1790; 98; 1 stuk
      - Eigendommen en financiën
        - Staat van effecten die hij en zijn vrouw tezamen bezitten, 1808; 99; 1 stuk
          Zie ook inv.nr. 102.
        - Akte van verhuur door Maria Jacomina Bosch, weduwe Van der Meersch, van een huis aan de Nieuwe Rijn te Leiden, 1809; met kwitantie, 1810; 100; 1 stuk
        - Brieven van Johan Hubert van Borcharen te Gorinchem onder meer over tienden in het land van Altena, 1810, 1811 en (1812); 101; 4 stukken
      - Nalatenschap
        - Codicil met staat van effecten, 1802-1803; 102; 1 stuk
        - Testament. Afschrift, 1812, 1814; 103; 1 katern
        - Staat van de goederen zoals die onder zijn erfgenamen zijn verdeeld. Afschrift, z.j.; met akte van procuratie en rectificatie van de eigendom van een obligatie, 1814; 104; 2 katernen
          Zie ook inv.nr. 95.
    - MARTINUS GERARD DEL COURT VAN KRIMPEN (1755-1835), XI
      Martinus Gerard del Court van Krimpen was de oudste zoon van Abraham del Court en Anna van Barnevelt. Hij was onder meer raad in de vroedschap van Delft, lid van de raad van Leiden en heer van Krimpen aan de Lek. Hij trouwde in 1782 Nicolasia Johanna Jacoba van Leeuwen (1754-1801) en in 1802 Petronella Catharina van der Meersch (1765-1844).
      - Familieleven
        - Attestatie van zijn doop in 1755 te Amsterdam, 1780; 105; 1 stuk
        - Kwartierstaten, waarvan een met gekeurde wapentekeningen; met genealogische aantekeningen betreffende de families Van Barnevelt en Del Court, z.j.; 106; 1 omslag
        - Tekening van een varend gezelschap, z.j.; 107; 1 stuk
          In dorso: ---"door soon del Court gedaan doe sijn E. nog heel jong was".
        - Aantekeningen betreffende een toespraak tot zijn grootvader Martinus van Barnevelt, 1772; 108; 1 katern
        - Statuten van het studentengezelschap "Tandem fit surcules arbor"; met lijsten van leden, 1772-1775; 109; 3 katernen
        - Akte van poorterschap, van de stad Delft, 1778; 110; 1 stuk
        - Stuk houdende beschrijving van een reis door België en Frankrijk, 1779; 111; 1 katern
        - Stukken betreffende zijn huwelijk met Nicolasia Johanna Jacoba van Leeuwen, 1782; 112; 1 katern en 4 stukken
        - Lakzegels van Del Court, Krimpen aan de Lek en Van Leeuwen, met beschrijving en aantekeningen betreffende zijn huwelijk tot 1786., 113; 1 stuk
        - Krantenknipsels met ingezonden stukken o.a. van zijn oom Hendrik van Barnevelt, 1785; 114; 1 stuk
        - Brieven van zijn moeder Anna van Barnevelt, 1789 en van zijn broer Isaak Français, 1791., 1789, 1791; 115; 3 stukken
        - Kennisgeving van het overlijden van Geertruida Maria Elisabeth van den Heuvel tot Reijchlinge gezegd Bartollotti, zijn tante, 1793; 116; 1 stuk
        - Attestaties van hem en zijn vrouw van hun lidmaatschap van de Waalse Gemeente van Delft, 1794; 117; 1 stuk
        - Brief van hem aan een niet genoemd persoon over ondersteuning van een edelman uit Bretagne, 1794; 118; 1 stuk
        - Brief van zijn vrouw, 1795; 119; 1 stuk
        - Brief van P. Wacker van Zon, 1801; met concept antwoorden, 1801 en z.j.; 120; 4 stukken
        - Akte van huwelijksvoorwaarden tussen hem en Petronella Catharina van der Meersch, 1802; met huwelijksaantekening, 121; 2 katernen en 1 stuk
          Akte in tweevoud.
        - Preek over 2 Corinthe 4:18, z.j.; 122; 1 katern
        - "Carte Civique", uittreksel uit het Bevolkingsregister van het Arrondissement Leiden, 1813; met concept, z.j.; 123; 2 stukken
        - Brieven van zijn zuster Elisabeth Jacoba over de ziekte van haar man Jacob Hendrik de Ridder, (1813); 124; 3 stukken
        - Brief van zijn neef Jacob Dirk Sweerts de Landas, 1814; met conceptbrieven, 125; 3 stukken
        - Kennisgeving van het overlijden van Maria Jacomina Adriana van der Meersch te Amsterdam, 1816; 126; 1 stuk
        - Brief van Regista Anna Rietveld met mededeling van het overlijden van haar man Michiel van der Meersch Bosch, 1821; 127; 1 stuk
        - Gedicht op zijn verjaardag door Pieter Johannes Gordijn namens het huispersoneel, 1823; 128; 1 stuk
        - Brief van zijn neef Drabbe te 's-Gravenhage, 1827; 129; 1 stuk
        - Brief van zijn neef J. Hubert te Rotterdam, 1829; 130; 1 stuk
        - Brief van zijn dochter Johanna Margaretha Nicolasia, (1832); 131; 1 stuk
        - Brieven van zijn zwager Jan Roemer te Leiden, 1832 en z.j.; 132; 3 stukken
        - Brief aan H.J. van Buren te Rotterdam naar aanleiding van het overlijden van diens dochtertje, 1834. Concept; 133; 1 stuk
        - Brieven van zijn zoon Aalbrecht Arent, (1829), 1834 en 1835; 134; 3 stukken
        - Kennisgeving van het overlijden van Jacobus Weldijk, 1834; 135; 1 stuk
        - Brief van A.J. Heshuijsen en C.S.M. Heshuijsen-Hooft met kennisgeving van het overlijden van hun tante Geertruid Bruijningh, 1835; 136; 1 stuk
      - Loopbaan
        - Opleiding, a
          - Dictaten van gevolgde colleges aan de Universiteit van Utrecht, 1773-1777; 137; 3 delen
            Genummerd: I, III en IV.
          - Dictaat van de colleges van professor Tydeman, 1776-1777; 138; 1 deel
          - Dissertatie op stellingen, Utrecht, 1777; 139; 8 katernen
            In achtvoud waarvan 7 gedrukt.
          - Bul van zijn promotie tot doctor in de rechten te Utrecht, 1777; 140; 1 charter
        - Beroep, b
          - Aanstellingen en ontslag, 1
            - Akte van admissie door het Hof van Holland als advocaat, 1777; 141; 1 stuk
            - Akte van verkiezing tot Veertigraad van Delft, 1786; met bijlagen, 1784, 1786 en z.j.; met publicatie van de aanstelling van nieuwe Veertigraden, burgemeesters en schepenen, 1788., 1784-1788; 142; 1 katern en 4 stukken
              Deels in druk.
            - Stukken houdende de tekst van de eed af te leggen door de nieuwe leden van de Staten van Holland, (1787); 143; 1 stuk
            - Stukken betreffende zijn benoeming tot lid van de gemeenteraad en tot burgemeester van Leiden, 1811, 1816, 1817 en 1824; met publicaties van de benoemingen in de gemeenteraad in 1813 en 1816; met conceptmissive aan de koning, 1817; met bijlage, 1816., 1811-1824; 144; 8 stukken
            - Akten van aanstelling tot commissaris van de Stadsbank van Lening, president van de Rekenkamer en commissaris van de Grijnstal, 1813 en 1817; 145; 3 stukken
            - Lijst van namen van rechters van het Hof van Assisen, 1813; 146; 1 stuk
            - Brief van J.G. de Mey met verzoek om het ambt van schoolopziener van de Latijnse school te willen vervullen, 1827; 147; 1 stuk
            - Publicatie door burgemeester en wethouders van Leiden van de leden van het kiescollege, 1827; met brief van hem met verzoek om ontslag, 1834. Minuut., 1827, 1834; 148; 2 stukken
          - Uitoefening, 2
            - Stukken betreffende zijn polemiek met Wybo Fijnje, redacteur van de Hollandsche Historische Courant, 1785; 149; 1 katern en 2 stukken
            - Rapport van Veertigen en Vroedschappen van Delft over de deplorabele staat van de financiën en voorstellen tot verbetering daarvan, 1784; met aantekeningen, 1785-1786., 1784-1786; 150; 1 deel
            - Aantekeningen betreffende het verhandelde in de raad van Delft, 1786-1787; 151; 1 omslag
            - Ordonnanties op de huwelijkszaken, 1662-1783. Afschrift; met aantekeningen en aanvullingen, 1760., 152; 1 stuk en 1 katern
            - Rekesten en missiven van burgemeesters, schepenen en raden van Rotterdam aan de Staten van Holland over de aanvulling van de vroedschap tot veertig leden, 1786-1787; 153; 1 omslag
            - Lijst van handtekeningen die geplaatst zijn onder het verzoek aan de Staten van Holland om opheffing van het besluit waarbij het commando over het garnizoen in Den Haag aan de prins werd ontnomen. Afschrift, z.j., 1787; 154; 1 stuk
            - "'s-Gravenhaagse Maandagse Na-Courant", 1787; 155; 1 stuk
            - Uittreksels uit de resoluties van de Staten van Holland over de oprichting van een korps infanterie te Geertruidenberg en over de missive en het rapport van de commandant van Gorinchem, 1787; met bijlage, 156; 2 stukken
            - Uittreksels uit de resoluties van de Staten van Holland inzake afzetting, plaatsvervulling en herstel van enige vroedschappen van Delft; met bijlagen, 1787; 157; 2 katernen
            - Convocatie voor de vergadering van de Veertigen; met briefje van Dirk Fijck, 1787; 158; 2 stukken
            - Verordening aan de burgers van Delft om zich van geweld te onthouden; met verklaring over de aanwezigheid van troepen, 1787; 159; 2 stukken
            - "De Post van den Neder-Rhijn", nrs. 607-614, 1787; 160; 8 stukken
            - Politieke gedichten, 1787 en z.j.; 161; 8 stukken
            - Publicatie van het Provinciaal Bestuur van Holland betreffende de heffingen op de inkomsten der ingezetenen, 1796; met instructie voor de commissies tot de heffing daarvan, 162; 2 katernen
            - Publicaties van het Uivoerend Bewind der Bataafse Republiek betreffende verschillende heffingen op bezittingen en inkomsten, 1800 en 1801; 163; 3 katernen
            - Publicaties van de raad van Leiden van de heffing van buitengewone armgelden tot subsidiëring der armgestichten ter bestrijding van het jaarlijks tekort en het uitschrijven van een vrijwillige negotiatie, 1804; 164; 2 katernen
            - "Courier van Amsterdam", 1811; 165; 1 stuk
            - Verbaal van de vergadering van aanzienlijken, bijeengeroepen in de Nieuwe Kerk te Amsterdam op last van de Souvereine Vorst der Verenigde Nederlanden; met bijlagen, 1814; 166; 1 deel, 1 katern en 4 stukken
            - Stuk houdende voorstel van N. Bucaille, gedaan in een buitengewone raadsvergadering over de financiën van Leiden, in handen gesteld van de leden Del Court, Hartevelt en Luzac, 1822. Afschrift, z.j., 167; 1 stuk
      - Eigendommen
        - Obligatie ten laste van Lodewijk landgraaf van Hessen, 1771, verlengd in 1783 en 1793; 168; 1 stuk
        - Akte van transport door Anna van Barnevelt, zijn moeder, van obligaties aan hem, 1778; 169; 1 katern
        - Akte van transport voor het gerecht van Hazerswoude door Johannes van der Meulen aan hem van de hofstede Bye-Lust c.a. gelegen ten zuiden van de Hoge Rijndijk, 1793; met retroakten, 1629, 1632, 1637 en 1671; met bijlagen, 1671 en z.j., 1629-1793; 170, 170.1 - 170.6; 5 charters en 2 stukken
          - 1632, 170.1
          - 1637, 170.2
          - 1629 juni, 170.3
          - 1629 maart, getransfigeerd, 170.4
          - 1671, 170.5
          - 1793, 170.6
          - Overige stuk(ken) (niet apart geborgen), 170
        - Akte van transport door het Bestuur der Domeinen van het voormalig gewest Holland van 10 morgen en 168 roeden land onder Hazerswoude, 1802; met kwitantie van ontvangen pacht, 1798., 171; 1 katern en 1 stuk
        - Tekening en berekening van een te vervaardigen zonnewijzer, z.j.; 172; 1 stuk
        - Obligatie ten laste van Maurits de Bruijn en Hester Johanna Boogaard, diens vrouw, 1810; met bijlagen, 1812., 1810-1812; 173; 3 stukken
        - Staten van bezittingen van hem en Petronella Catharina van der Meersch ingebracht bij hun huwelijk in 1802; met aanvullingen tot 1814; met specificaties, 1825-1835; met bijlagen, 1812., 1802-1835; 174; 1 pak
        - Lijst van gouden, zilveren en koperen penningen, z.j.; 175; 1 stuk
        - Staat van te veilen landerijen onder Aarlanderveen. Klad., 1831; 176; 1 stuk
        - Memorie van hem houdende bezwaren tegen het werk van de Commissie ter beslissing omtrent abuizen in de Kadastrale Operaties, 1833; 177; 1 katern
        - Rekest aan een niet genoemd college om verschillende stukken land te mogen afpalen voor de jacht, z.j. Concept; 178; 1 stuk
      - Financiën
        - Rekeningen van het beheer van de goederen die hem zijn toebedeeld uit verschillende nalatenschappen, 1775-1778; met bijlage, 1775., 179; 2 katernen en 1 stuk
        - Kasboek van zijn huishouden op Bye-Lust, 1791-1824; 180; 1 deel
        - Taxatiebiljet voor vaartuigen van plezier, 1792; met ordonnanties, 1791., 1791, 1792; 181; 2 stukken
        - Akte van vrijdom van tol door de Universiteit van Leiden aan hem verleend, voor zijn schuit van Bye-Lust naar Leiden, 1794; 182; 1 stuk
        - Rekeningen betreffende de hofstede Bye-Lust van Keeltje Blonk, weduwe van Cornelis Krook, 1803-1804 en van Gerrit Verhagen, 1805-1833; 183; 1 omslag
        - Belastingbiljetten voor het carossengeld en het herengeld van Leiden, 1806; 184; 2 stukken
        - Sommatiebiljet ter inzending der Memorie van het recht der Successie in de boedel van zijn jonggestorven kind, 1807; 185; 1 stuk
        - Akte van verhuur van een huis aan de Hoge Rijndijk met 35 morgen land in de Rietveldse en Hoornse polders aan Gerrit Verhagen en Margje Krook, diens vrouw, 1809. Afschrift, 1810., 1809, 1810; 186; 1 katern
        - Bezwaarschrift aan de gemeenteraad van Leiden betreffende zijn aanslag in de quotisatie, (1816). Minuut, met een pleidooi terzake in de Raad, 187; 2 stukken
        - Akte van overeenkomst met Jan Noordeloos betreffende inkwartiering van soldaten, Concept., 1819; 188; 1 stuk
        - Brieven van zijn zoon Albert en zijn nicht A.S.G. de Muraltvan Hoey over een kwestie betreffende tienden in Driel, 1834 en z.j.; met conceptbrieven aan familieleden, advocaten en rentmeesters, 1827-1835; met rekening van wijlen de rentmeester Dirk van Dockum, 1833., 189; 1 omslag
        - Staten van namen van pachters van landerijen met vermelding van de opbrengst daarvan, 1835 en z.j.; 190; 2 stukken
      - Nalatenschap
        - Testament, 1828; met codicillen, 1832 en 1835; met akte van opening, 1835. Afschrift, 1835., 1828-1835; 191; 1 katern
        - Rouwcirculaires en advertenties betreffende zijn overlijden; met aanzeggingslijst; met rekening van de begrafeniskosten, 1835; 192; 1 omslag
        - Stukken betreffende scheiding en deling van zijn nalatenschap, 1836-1837; met bijlagen, 1833, 1835, 1836 en z.j., 1833-1837; 193; 1 pak
      - Stukken afkomstig van zijn echtgenotes
        - Nicolasia Johanna Jacoba van Leeuwen, a
          - Aantekening van haar doop te Nijmegen, 1754. Uittreksel, 1779; 194; 1 stuk
          - Brief van Marie Elisabeth Francina van Hoey-Sweerts de Landas, 1797; 195; 1 stuk
          - Staat van effecten die haar zijn toebedeeld, z.j.; 196; 1 stuk
          - Attestatie van haar tegoed op de Bank van Engeland, 1798; 197; 1 stuk
          - Inventaris van haar nalatenschap, 1802; met rekening van het beheer, 1804-1809; met akte van scheiding en deling tussen Martinus Gerard del Court en zijn oudste dochters, 1809; met bijlagen, 1782 en 1800. Afschriften, 198; 3 katernen
        - Petronella Catharina van der Meersch, b
      - Familieleven
        - Aantekening van haar doop te Rotterdam, 1765. Uittreksel, 1786; 199; 1 stuk
        - Brief van haar moeder Maria Jacomina Bosch, 1811; 200; 1 stuk
        - Brieven van haar zuster Mientje, 1815 en 1818; 201; 2 stukken
        - Brieven van haar broer Michiel van der Meersch Bosch, 1817 en z.j.; 202; 3 stukken
        - Brieven van familieleden naar aanleiding van het overlijden van Martinus Gerard del Court, 1835; 203; 4 stukken
        - Brieven van haar zoon Aalbrecht Arent, 1838 en z.j.; 204; 2 stukken
      - Nalatenschap
        - Testament, 1817; 205; 1 stuk
        - Akte van haar overlijden, 1844. Uittreksel uit de Burgerlijke Stand van Leiden, 1844; met rouwcirculaires en rouwadvertentie, 206; 4 stukken
        - Akte van scheiding en deling van haar nalatenschap, 1844; met bijlagen, 1844-1845; 207; 1 omslag
    - ISAAK FRANÇOIS DEL COURT (1758-1795), XII
      Isaak François del Court was de jongste zoon van Abraham del Court en Anna van Barnevelt. Hij was heer van Ypelaar en luitenant-kolonel van een regiment Hollandse gardes. Hij trouwde in 1782 Carolina Helena Christina de Clermont (1761-1826). Zij hertrouwde Georg August baron Van Kinkel.
      - Familieleven
        - Attestatie van zijn doop in 1758 te Amsterdam, 1783; 208; 1 stuk
        - Portret van hem als kind; foto van een schilderij van Sara Troost., 209; 1 stuk
        - Akte van venia aetatis hem verleend door de Staten van Holland en West-Friesland, 1779; 210; 1 charter
        - Onderhandse akte van huwelijksvoorwaarden tussen hem en Carolina Helena Christina de Clermont, 1782; 211; 1 katern
      - Loopbaan
        - "Hollandsche Courant", bevattende het verslag van de moordaanslag op hem na terugkeer van een vergadering in Tilburg, 1795. Afschrift, z.j.; met bijlage., 1795, z.j.; 212; 2 stukken
      - Eigendommen
        - Kaart van de tuinen van het kasteel de Ypelaar te Ginneken; met tekening van het huis en een deel van een kaart, z.j.; 213; 3 stukken
      - Nalatenschap
        - Akte waarbij Jacob Hendrik de Ridder toestemming vraagt voor de begrafenis van zijn zwager en afstand doet van diens erfenis, 1795. Afschrift, 214; 1 stuk
        - Stukken betreffende de verdeling en afwikkeling van zijn nalatenschap, 1799-1802; 215; 2 katernen en 1 stuk
          Zie ook inv.nr. 85.
    - ANNA ELISABETH GEERTRUIDA DEL COURT (1784-1850), XIII
      Anna Elisabeth Geertruida del Court was de oudste dochter van Martinus Gerard del Court en Nicolasia Johanna Jacoba van Leeuwen. Zij stierf ongehuwd.
      - Familieleven
        - Attestatie van haar doop in 1785 te Delft, 1812; 216; 1 stuk
        - Brief van haar vader, (1792); 217; 1 stuk
        - Brieven van haar grootmoeder M.E.N. van Leeuwen-Six, 1793 en 1800; 218; 2 stukken
        - Brieven van haar vader geschreven aan haar en haar zuster Johanna Margaretha Nicolasia, 1827-1835 en z.j.; 219; 1 omslag
      - Eigendommen en financiën
        - Staten van hetgeen zij en haar zuster ontvingen als pillegift in haar spaarpot, 1784-1792; 220; 1 stuk
        - Obligatie ten laste van Maurits de Bruijn en Hester Johanna Boogaard, zijn vrouw, 1810; met bijlage, 1812., 1810-1812; 221; 3 stukken
        - Akte van overdracht aan haar van de met last van fideï-commis bezwaarde goederen van Isaak Sweers uit de nalatenschap van Jan van Leeuwen, 1811; 222; 2 stukken
        - Akte van overdracht aan haar en haar zuster van de nalatenschap van Jan van Leeuwen, 1811. Uittreksel, 1811; met bijlage, 1804; uittreksel, 223; 2 katernen
        - Kwitanties wegens voldoening aan de wet Uitgestelde Schuld en de wet Werkelijke Schuld; met bijlage, 1815; 224; 4 stukken
        - Onderhandse akte van scheiding en deling tussen haar en haar zuster van de nalatenschappen van hun moeder en oom Jan van Leeuwen, 1836; 225; 1 katern
      - Nalatenschap
        - Testament, 1841; met akte van opening, 1850. Afschrift, 226; 1 katern
        - Akte van haar overlijden, 1850. Uittreksel uit de Burgerlijke Stand van 's-Gravenhage, 1850; met rouwcirculaire en rouwadvertentie, 227; 3 stukken
        - Stukken betreffende de afwikkeling van haar nalatenschap, 1850; 228; 1 omslag
    - JOHANNA MARGARETHA NICOLASIA DEL COURT (1786-1851), XIV
      Johanna Margaretha Nicolasia del Court was de jongste dochter van Martinus Gerard del Court en Nicolasia Johanna Jacoba van Leeuwen. Zij was een verdienstelijk schilderes. Zij stierf ongehuwd.
      - Familieleven
        - Attestatie van haar doop in 1786 te Delft, 1812; 229; 1 stuk
        - Brief van haar oom Jan van Leeuwen, 1803; 230; 1 stuk
        - Brieven van haar vader, 1832; 231; 3 stukken
          Zie ook inv.nr. 218.
        - Brief van J.M. de Kempenaer, 1848; 232; 1 stuk
      - Eigendommen en financiën
        Zie ook inv.nrs. 220 en 223.
        - Obligatie ten laste van Maurits de Bruijn en Hester Johanna Boogaard, zijn vrouw, 1810; met bijlagen, 1812; 233; 3 stukken
        - Akte van overdracht aan haar van de nalatenschap van haar moeder, 1811; met akte van décharge voor haar vader en haar voogd Jacob Nanning Arent van Wassenaer, 1811. Afschrift, 1812; 234; 1 katern
        - Onderhandse akte van scheiding en deling tussen haar en haar zuster Anna, van de nalatenschappen van haar moeder en haar oom Jan van Leeuwen, 1836; 235; 1 katern
      - Nalatenschap
        - Testament, 1847; met akte van opening, 1851. Afschrift, 1851; met concept voor een nieuw testament, 1850., 1847-1850; 236; 1 katern en 1 stuk